hu: Üzlet és ipar > Anyagkezelés > Raklapok és rakodóplatformok: Blokk raklapok; Kétoldalas raklapok; Szilárd fedélzetű raklapok; Húrkeretes raklapok
ja: ビジネス・産業 > 運搬 > パレット・荷台: ブロックパレット; 両面パレット; ソリッドデッキパレット; ストリンガーパレット
sl-SI: Posel in industrija > Manipuliranje z materialom > Palete in nakladalne ploščadi: Ploske palete; Dvostranske palete; Palete z masivnim dnom; Palete z vzdolžnimi letvami
nb: Forretninger og industri > Materialhåndtering > Paller og lasteplattformer: Blokkpaller; Paller med dobbel ende; Solide dekkpaller; Strengpaller
hr-HR: Posao i industrija > Rukovanje materijalom > Palete i platforme za utovar: Blok palete; Palete s dvostrukom stranom; Čvrste palubne palete; Stringer palete
zh-TW: 商業與各產業 > 物料處理 > 升降平台/棧板: 方塊型棧板; 雙面棧板; 實心地面棧板; 縱梁型棧板
en: Business & Industrial > Material Handling > Pallets & Loading Platforms: Block Pallets; Double-Face Pallets; Solid Deck Pallets; Stringer Pallets
de: Wirtschaft & Industrie > Materialbeförderung > Paletten & Ladeflächen: Blockpaletten; Doppelseitige Paletten; Paletten mit geschlossenem Deck; Stringer-Paletten
th: ธุรกิจและอุตสาหกรรม > การขนถ่ายวัสดุ > แพเลทและเพลตฟอร์มสำหรับการบรรทุก: พาเลทแบบลูกเต๋า; พาเลทสองหน้า; พาเลทแบบด้านบนหนา; พาเลทสามคาน
el: Επιχειρηματικός & βιομηχανικός εξοπλισμός > Χειρισμός υλικών > Παλέτες & πλατφόρμες φόρτωσης: Παλέτες με μπλοκ; Παλέτες με διπλή όψη; Παλέτες με συμπαγή επιφάνεια; Παλέτες με δοκούς στήριξης
pl: Biznes i przemysł > Transport materiałów > Palety i platformy załadowcze: Palety blokowe; Palety dwustronne; Palety z pełnym blatem; Palety czterowejściowe
ro-RO: Afaceri și sectorul industrial > Manipularea materialelor > Paleți și platforme de încărcare: Paleți cu blocuri; Paleți cu două fețe; Paleți cu suport solid; Paleți cu grinzi
ru: Бизнес и промышленность > Погрузо-разгрузочные операции > Поддоны и погрузочные платформы: Четырехзаходные поддоны; Двухнастильные поддоны; Однонастильные поддоны; Двухзаходные поддоны
vi: Kinh doanh & Công nghiệp > Vận chuyển vật tư > Tấm nâng và bệ bốc dỡ hàng: Pallet gù; Pallet hai mặt; Pallet mặt cứng; Pallet đố
ko: 비즈니스/산업 > 자재 관리 > 팰릿/적재 플랫폼: 블록 팰릿; 양면 팰릿; 단면 팰릿; 세로 받침목형 팰릿
cs: Obchod a průmysl > Manipulace s materiálem > Palety a nakládací plošiny: Blokové palety; Oboustranné palety; Palety s plným víkem; Palety typu Stringer
es: Economía e industria > Manipulación de materiales > Plataformas de carga y palés: Palés de bloque; Palés de doble cara; Palés de cubierta sólida; Palés largueros
da: Erhverv og industri > Materialehåndtering > Paller og læsseplatforme: Blokpaller; Tosidede paller; Solide dækpaller; Stringerpaller
pt-BR: Comercial e industrial > Manuseio de materiais > Plataformas de carga e pallets: Paletes de bloco; Paletes dupla face; Paletes de deck sólido; Paletes de longarina
zh-CN: 商业/工业 > 材料处理 > 货板与装卸货平台: 块状货板; 双面货板; 实心甲板货板; 桁架梁货板
sv: Företag och industri > Materialhantering > Pall- och lastningsplattformar: Blockpallar; Dubbelsidiga pallar; Pallar med hel däckyta; Strängpallar
pt-PT: Business e industrial > Manuseamento de material > Paletes e plataformas de carga: Bloco de paletes; Paletes de dupla face; Paletes de deck sólidas; Paletes de longarina
fr: Entreprise et industrie > Manipulation de matériel > Palettes et plates-formes de chargement: Palettes de blocs; Palettes double face; Palettes de pont solides; Palettes à longerons
nl: Zakelijk en industrieel > Materiaalbehandeling > Pallets en laadplatforms: Blokpallets; Dubbelzijdige pallets; Massieve dekpallets; Stringer-pallets
it: Commercio e industria > Movimentazione di materiali > Pianali di carico e pallet: Pallet di blocco; Pallet bifacciali; Pallet a ponte solido; Pallet con traverse
lt-LT: Verslas ir pramonė > Medžiagų tvarkymas > Padėklai ir krovimo platformos: Blokiniai padėklai; Dvipusiai padėklai; Ištisinio paviršiaus padėklai; Sijiniai padėklai
fi: Yritys ja teollisuus > Materiaalien käsittely > Trukki- ja kuormalavat: Lohkopaletit; Kaksipuoliset paletit; Kiinteät paletit; Palkkipaletit
tr: İş ve Endüstri > Malzeme Taşıma > Paletler ve Yükleme Platformları: Blok Paletler; Çift Yüzlü Paletler; Katı Güverte Paletleri; Kiriş Paletleri
sk-SK: Obchod a priemysel > Manipulácia s materiálom > Palety a nakladacie plošiny: Blokové palety; Obojstranné palety; Pevné palety; Rámové palety
bg-BG: Бизнес и промишленост > Товаро-разтоварни операции > Палети и товарни платформи: Блокови палети; Двулицеви палети; Плътни палети; Палети с подпори